臺灣板橋地方法院刑事判決　　　　　　　　　　　　　九十三年度訴字第三四九號
　　公　訴　人　臺灣板橋地方法院檢察署檢察官
　　被　　　告　甲○○
右列被告因違反毒品危害防制條例案件，經檢察官提起公訴（九十三年度毒偵字第四
六二號），因被告於本院準備程序中為有罪之陳述，嗣經本院合議庭裁定以簡式審判
程序審理，本院判決如左：
    主  文
甲○○施用第一級毒品，累犯，處有期徒刑玖月。
已使用過之海洛因殘渣袋壹只沒收銷燬之；注射針筒壹支、分裝杓壹支，均沒收。
    事  實
一、甲○○前於民國八十五年五月十六日因違反肅清煙毒條例案件，經本院判處有期
    徒刑三年二月，於同年七月九日判決確定，自八十五年八月二十六日起送監執行
    ，執行至八十七年三月六日因縮短刑期假釋出監。又於假釋期間中因違反毒品危
    害防制條例之案件，經撤銷假釋執行殘刑一年六月又十七日，於九十年六月二十
    八日始執行完畢；復於九十年十月間違反毒品危害防制條例案件，經本院判處有
    期徒刑八月，於九十一年五月二日判決確定，於九十一年十二月十三日執行戒治
    完畢後，接續執行有期徒刑並於九十二年八月十三日因縮短刑期假釋出監。甲○
    ○因施用第一級毒品海洛因，經臺灣板橋地方法院檢察署檢察官聲請本院以八十
    七年度毒聲字第三六一七號裁定令入戒治處所施以強制戒治，嗣於八十九年四月
    十三日強制戒治期滿，經臺灣板橋地方法院檢察署檢察官於八十九年五月二十日
    ，以八十九年度戒毒偵字第三三九號為不起訴處分後確定；又於九十年間因施用
    第一級毒品海洛因，經臺灣板橋地方法院檢察署檢察官聲請本院以九十年度毒聲
    字第四八三三號裁定令入強制戒治處所施以強制戒治，而刑案部分由臺灣板橋地
    方法院檢察署檢察官於九十年十二月二十六日，以九十年度毒偵字第四一三號
    提訴公訴後，經本院於九十一年三月二十日以九十一年度訴字第一四七號判處有
    期徒刑八月，於九十一年五月二日確定。
二、甲○○復於前開判決確定後五年內，明知海洛因業經公告列為毒品危害防制條例
    第二條第二項之第一級毒品，不得非法持有、施用，竟基於施用海洛因之犯意，
    於九十三年一月十一日十六時許，在臺北縣三重市○○○街四十三號住處，先將
    綽號「灌腸」之友人無償提供之海洛因混入白水稀釋後，再將其填裝入其所自備
    之注射針筒內，以注射針筒注射入體內之方式，施用第一級毒品海洛因一次，嗣
    於同日十七時四十五分許為警查獲，並當場扣得海洛因殘渣袋一包、注射針筒一
    支、分裝杓一支。
三、案經臺北縣政府警察局新莊分局報請臺灣板橋地方法院檢察署檢察官偵查起訴，
    因甲○○於本院準備程序中為有罪之陳述，嗣經本院合議庭裁定以簡式審判程序
    審理。
    理  由
壹、關於程序：
    按「除被告所犯為死刑、無期徒刑、最輕本刑為三年以上有期徒刑之罪或高等法
    院管轄第一審案件者外，於前條第一項程序進行中，被告先就被訴事實為有罪之
    陳述時，審判長得告知被告簡式審判程序之旨，並聽取當事人、代理人、辯護人
    及輔佐人之意見後，裁定進行簡式審判程序」刑事訴訟法第二百七十三條之一第
    一項定有明文。查被告甲○○涉犯之毒品危害防制條例第十條第一項之施用第一
    級毒品罪，法定本刑為六月以上五年以下有期徒刑，非最輕本刑為三年以上有期
    徒刑之罪，且被告於本院九十三年三月十六日準備程序進行中，復就被訴之事實
    為有罪之陳述，經告知被告簡式審判程序之旨，被告及公訴人對於本件改依簡式
    審判程序審理亦均表示無意見，是本院即依前揭刑事訴訟法規定，裁定進行簡式
    審判程序，合先敘明。
貳、關於實體：
一、右揭犯罪事實，業據被告甲○○於本院審理中坦承不諱，且其為警查獲時所採取
    之尿液，經送請臺灣檢驗科技股份有限公司檢驗結果，確呈嗎啡陽性反應，有該
    公司九十三年一月二十七日編號ＣＨ二四一二九號濫用藥物尿液檢驗報
    告一紙附卷可稽（參見臺灣板橋地方法院檢察署九十二年度毒偵字第四六二號偵
    查卷第三十六頁），並有扣案之海洛因殘渣袋一只、注射針筒一支、分裝杓一支
    可資佐證，足認被告前開之自白與事實相符。
二、又查被告於八十七年間即假釋期間，因施用第一級毒品海洛因案件，經臺灣板橋
    地方法院檢察署檢察官聲請本院以八十七年度毒聲字第三六一七號裁定令入戒治
    處所施以強制戒治，嗣於八十九年四月十三日強制戒治期滿，經臺灣板橋地方法
    院檢察署檢察官以八十九年度戒毒偵字第三三九號為不起訴處分後確定；又於九
    十年間因施用第一級毒品海洛因案件，經臺灣板橋地方法院檢察署檢察官聲請本
    院以九十年度毒聲字第四八三三號裁定令入強制戒治處所施以強制戒治，而刑案
    部分由臺灣板橋地方法院檢察署檢察官於九十年十二月二十六日，以九十年度毒
    偵字第四一三號提訴公訴後，經本院以九十一年度訴字第一四七號判決判處有
    期徒刑八月，於九十一年五月二日判決確定等情，亦有上開不起訴處分書、起訴
    書、判決書、臺灣高等法院被告全國前案紀錄表在卷足憑。事證明確，被告於施
    用毒品犯行經判決確定後，五年內再犯施用毒品之犯行之事實，堪以認定，應依
    法論科。
三、按海洛因係毒品危害防制條例第二條第二項第一款所列之第一級毒品，不得非法
    持有、施用。被告施用海洛因，核其所為，係犯毒品危害防制條例第十條第一項
    之施用第一級毒品罪。其施用上開毒品前之持有毒品行為，均為施用之高度行為
    所吸收，不另論罪。又被告有如事實欄所載犯罪科刑執行情形，有臺灣高等法院
    被告全國前案紀錄表一份在卷可案，其於有期徒刑之執行完畢後，五年內再犯有
    期徒刑以上之本罪，為累犯，依刑法第四十七條之規定加重其刑。爰審酌被告曾
    因施用毒品經送強制戒治後，仍未能戒斷其施用毒品之惡習，再犯本件犯行，惟
    因施用毒品均僅係戕害其自己身心並無加害他人，再審酌其施用毒品時間之長短
    、犯後坦承犯行態度良好等一切情狀，量處如主文所示之刑，並定其執行刑。
四、扣案之含有第一級毒品海洛因之殘渣袋，其與毒品於物理外觀上附合而難予析離
    ，且如強予析離於經濟上亦所費不貲，是依社會一般通念，為警所查扣之殘渣袋
    與殘餘之第一級毒品海洛因殘渣，業已結合成為一體而無從強加析離，是海洛因
    既屬毒品危害防制條例第十八條第一項前段所規定之違禁物，上開殘渣袋自亦應
    依前揭毒品危害防制條例第十八條第一項前段之規定，沒收銷燬之。又注射針筒
    及分裝杓各一支，為被告所有，並供其施用海洛因所用之物，依刑法第三十八條
    第一項第二款規定，宣告沒收之。而安非他命吸食器一組，並非供被告施用海洛
    因所用之物，且並非被告所有（見本院九十三年三月十六日簡式審理筆錄第六頁
    ），尚無證據證明該扣案物品與被告本案所為施用海洛因犯罪有關連性，揆諸前
    揭說明，爰不宣告沒收，附此敘明。
據上論斷，應依刑事訴訟法第二百七十三條之一第一項、第二百九十九條第一項前段
、毒品危害防制條例第十條第一項、第十八條第一項前段，刑法第十一條前段、第四
十七條、第三十八條第一項第二款，判決如主文。
本案經檢察官陳銘祥到庭執行職務。
中      華      民      國      九十三    年     三     月     三十     日
                                臺灣板橋地方法院刑事第二庭
                法  官  潘  翠  雪
右正本證明與原本無異。
如不服本判決，應於判決送達後十日內向本院提出上訴狀 (應附繕本) ，上訴於
臺灣高等法院。
                                        書記官  江  文  彬
中      華      民      國      九十三    年     三     月     三十     日
附錄本案論罪科刑法條全文：
毒品危害防制條例第十條：
施用第一級毒品者，處六月以上五年以下有期徒刑。
施用第二級毒品者，處三年以下有期徒刑。
毒品危害防制條例第十八條：
查獲之毒品及專供製造或施用毒品之器具，不問屬於犯人與否，均沒收銷燬之。但合
於醫藥或研究之用者，得不予銷燬。
前項合於醫藥或研究用毒品或器具之管理辦法，由法務部會同行政院衛生署定之。
